【裁判字號】    99,抗,1298
【裁判日期】    991025
【裁判案由】    聲明異議
【裁判全文】
臺灣高等法院民事裁定                  99年度抗字第1298號
抗  告  人  黃政達即黃政達建築師事務所
上列抗告人因與相對人甲○○間假扣押聲明異議事件，對於中華
民國99年年 6月29日臺灣宜蘭地方法院99年度執事聲字第10號裁
定，提起抗告，本院裁定如下：
    主      文
抗告駁回。
抗告訴訟費用由抗告人負擔。
    理      由
一、按債權人就金錢請求或得易為金錢請求之請求，欲保全強制
    執行者，得聲請假扣押；又假扣押，非有日後不能強制執行
    或甚難執行之虞者，不得為之，民事訴訟法第522條第1項、
    第523條第1項定有明文。所謂不能強制執行，如債務人浪費
    財產、增加負擔或就其財產為不利益之處分，將成為無資力
    之情形等是；所謂甚難執行之虞者，如債務人將移往遠方或
    逃匿是。又請求及假扣押之原因應釋明之；前項釋明如有不
    足，而債權人陳明願供擔保或法院認為適當者，法院得定相
    當之擔保，命供擔保後為假扣押，亦為民事訴訟法第 526條
    第1項、第2項所明定。所謂釋明，乃當事人提出之證據未能
    使法院達於確信之程度，僅在使法院得薄弱之心證，信其事
    實上之主張大概為如此者為已足（最高法院97年度台抗字第
    657號裁定參照）。
二、本件相對人即債權人在原法院聲請意旨略以：抗告人原積欠
    伊勞務酬金新臺幣（下同）210萬8,530元，經委請友人出面
    協商多次後，迄仍積欠伊176萬2,966元尚未清償，屢經催討
    ，均未獲置理。抗告人於民國（下同）97年11月底至99年 5
    月間，共與政府部門締結工程設計監造契約總金額達 6,331
    萬4,525元，而其事務所聘僱之工作人員多達15至20 人，每
    月須支出基本薪資、複委託費及相關雜支近 100萬元，其帳
    戶理應備有足夠現金以供支應，乃其帳戶內竟僅有8萬7,414
    元，足見抗告人確有隱匿財產，為恐日後有不能強制執行或
    甚難執行之虞，願供擔保以補釋明之不足，爰請准對抗告人
    之財產在176萬2,966元範圍內為假扣押等情，業據其提出存
    證信函、兩造協商紀錄、存摺內頁、第三人陳報扣押債權金
    額或聲明異議狀、及決標公告為證（見原法院司裁全字卷 4
    至18頁及本院卷14至96頁），顯已就其請求及假扣押之原因
    為相當釋明。雖其釋明尚有不足，惟既經相對人陳明願供擔
    保以補釋明之不足，則相對人所為上開假扣押之聲請，自應
    准許。是原法院司法事務官於99年 4月29日所為准許相對人
    供擔保後為假扣押之終局處分（見原法院司裁全字卷19、27
    頁），應屬有據。從而原裁定駁回抗告人對之所為異議，並
    無不合。抗告意旨略以：相對人就假扣押之原因未為釋明云
    云，指摘原裁定不當，聲明廢棄，為無理由。
三、據上論結，本件抗告為無理由，依民事訴訟法第495條之1第
    1項、第449條第1項、第95條、第78條，裁定如主文。
中    華    民    國    99    年    10    月    25    日
                    民事第五庭
                        審判長法  官  林鄉誠
                              法  官  曾部倫
                              法  官  梁玉芬
正本係照原本作成。
本裁定除以適用法規顯有錯誤為理由外，不得再抗告。如提起再
抗告，應於收受後10日內委任律師為代理人向本院提出再抗告狀
。並繳納再抗告費新台幣１千元。
中    華    民    國    99    年    10    月    28    日
                              書記官  常淑慧

司法院資訊處製作；財團法人民間司法改革基金會備份。
